# 新年好,咨询各位大侠个问题!

提问人：釜山 时间：2010-02-15 15:49:54
拟上市公司A(股份有限公司),其大股东为B.2009年,拟上市公司A的自然人股东,将股份转让给A的大股东B.B又将部分股份同时转让给拟上市公司管理层C等(自然人股东)和外部自然人股东D,同一次转让的价格不相等.B转让给A管理层的价格为 2 元/股,转让给外部自然人股东D的价格为 8 元/股.我个人理解,是大股东向拟上市公司的一种利益输送,应作为大股东的捐赠行为,即拟上市公司,同时增加费用和资本公积,不知道能否这样理解!

回答人：chenyiwei
回复 楼主 釜山 的帖子你说的情况很可能存在股份支付，即拟上市公司应按大股东承担股权激励费用进行会计处理。 另外需要明确一个问题：拟上市公司A的自然人股东将股份转让给A的大股东B的价格是如何确定的？

回答人：chenyiwei
回复 藤椅 釜山 的帖子首先需要明确一点，即这些高管最终能否将其所持公司股权在上市后对外转让？因为股份支付的基本特征是被授予人的收益与企业自身权益工具的公允价值相挂钩。如果最终不能对外转让，则可能不构成股份支付。 在本案例中，由大股东承担的股份支付费用应当等于股份的公允价值和转让给高管的价格之间的差额。应当分析股权转让协议的条款，确定其中哪些条款构成可行权条件（包括服务期限条件、非市场业绩条件和市场条件），合理估计行权等待期的时间长短，将该等股份支付费用在等待期内合理分摊。 需要说明的是为何“按照原自然人股东自由转让的价格，在1.5—3元/股”？第一是为何是一个区间而不是一个固定值？第二是这部分原先的自然人股东与大股东是否存在关联方关系，为何转让价显著低于外部自然人股东的入股价格，需要关注这里是否存在潜在纠纷的可能（如果这些原自然人股东让出股份时，公司已有上市计划，但未告知这些原自然人股东的，这些原自然人股东可能会以重大误解为由要求解除转让合同）？第三是 8 元的入股价格是如何确定的，能否看作股权的公允价值？

回答人：chenyiwei
回复 地板 釜山 的帖子从你提供的情况看，即使协议中没有规定可行权条件，仍应作为股份支付进行会计处理，因为存在可行权条件并非构成股份支付的前提条件。如果没有约束条件，则很可能属于授予后立即可行权的股份支付，应当将股份支付的公允价值直接计入授予日所在期间的费用。 难点可能在于如何确定股份支付的公允价值，也就是这些股份自身的公允价值减去向高管的转让价之后的差额。股份自身的公允价值可能需要通过企业整体价值评估加以确定，或者参考第三方的入股价格。

回答人：chenyiwei
回复 9 楼 fanxu7788 的帖子很难这样说。因为从实质上讲，是符合《讲解 2008 》中表述的股份支付的特征的。当然在实务中，非上市公司的权益工具的公允价值可能难以直接确定，需要使用估值技术，例如企业整体价值评估报告作为参考。